【裁判字號】    95,易,582
【裁判日期】    950623
【裁判案由】    毒品危害防制條例
【裁判全文】
臺灣板橋地方法院刑事判決               95年度易字第582號
公  訴  人  臺灣板橋地方法院檢察署檢察官
被      告  甲○○
                    (現因另案於臺灣嘉義監獄執行中)
上列被告因違反毒品危害防制條例案件，經檢察官提起公訴（九
十五年度毒偵字第二三六九號）及移送併辦（九十五年度毒偵字
第二三六三號），被告就被訴事實為有罪陳述，本院改行簡式審
判程序審理，判決如下：
    主  文
甲○○連續施用第二級毒品，累犯，處有期徒刑陸月，如易科罰
金，以佰元折算壹日。
    事  實
一、甲○○曾於民國八十九年八月間因施用毒品案件，經本院裁
    定觀察、勒戒後，認無繼續施用毒品之傾向，業經臺灣板橋
    地方法院檢察署檢察官於同年九月四日以八十九年度毒偵字
    第五六五八號為不起訴處分確定。復於九十年十一月間因施
    用毒品案件，經本院以九十年度毒聲字第四八九八號裁定送
    觀察、勒戒後，認有繼續施用毒品之傾向，再經本院於九十
    一年五月二十七日以九十一年度毒聲字第一六九七號裁定送
    強制戒治，至九十一年十二月十九日期滿執行完畢，同案並
    經本院以九十一年度板簡字第一三六號判決，判處有期徒刑
    六月確定，甫於九十二年一月十四日易科罰金執行完畢。又
    因施用毒品案件，經本院於九十四年五月十九日以九十三年
    度訴字第二一○四號判決，判處有期徒刑一年四月確定。詎
    猶未悛悔，復基於施用第二級毒品甲基安非他命之概括犯意
    ，先於九十四年六月二十九日下午某時、復於同年十一月二
    十四日下午某時，在臺北縣樹林市○○街三十巷十六弄三十
    三號住處，以將甲基安非他命置於玻璃球內燒烤之方式各施
    用一次。嗣分別於九十四年六月三十日下午六時五十分許在
    桃園縣政府警察局刑警隊內採尿；同年十一月二十五日下午
    二時二十分許，在臺北縣樹林市○○街三十巷十六弄三十三
    號內，為警緝獲，並採集其尿液送驗後，均呈甲基安非他命
    類陽性反應，始查悉上情。
二、案經臺北縣政府警察局新莊分局移送臺灣板橋地方法院檢察
    署檢察官偵查起訴及移送併案，本院改行簡式審判程序審理
    。
    理  由
一、訊據被告甲○○對於在上揭時、地施用第二級毒品甲基安非
    他命之犯行坦承不諱。被告為警查獲時所採之尿液，經以Ｅ
    ＩＡ酵素免疫分析法初驗、ＧＣ／ＭＳ氣相層析質譜儀法確
    認複驗後，均呈安非他命類之陽性反應，此有臺灣尖端先進
    生技醫藥股份有限公司九十四年八月十五日濫用藥物檢驗報
    告書、臺灣檢驗科技股份有限公司九十四年十二月十五日濫
    用藥物尿液檢驗報告書各一紙在卷足稽。被告曾於八十九年
    八月間因施用毒品案件，經本院裁定觀察、勒戒後，認無繼
    續施用毒品之傾向，業經臺灣板橋地方法院檢察署檢察官於
    同年九月四日以八十九年度毒偵字第五六五八號為不起訴處
    分確定。復於九十年十一月間因施用毒品案件，經本院以九
    十年度毒聲字第四八九八號裁定送觀察、勒戒後，認有繼續
    施用毒品之傾向，再經本院於九十一年五月二十七日以九十
    一年度毒聲字第一六九七號裁定送強制戒治，至九十一年十
    二月十九日期滿執行完畢，此有臺灣高等法院被告前案紀錄
    表、在監在押全國紀錄表及處分書各一份附卷足考。被告於
    強制戒治執行完畢釋放後之五年內，再犯本件施用毒品罪，
    於毒品危害防制條例有關起訴之規定相合。其出於自由意志
    之自白與事實相符，事證明確，犯行堪以認定，應依法論科
    。
二、核被告所為，係犯毒品危害防制條例第十條第二項施用第二
    級毒品罪。其施用前後持有甲基安非他命之行為為施用毒品
    之當然手段行為，不另論罪。又其先後二次施用甲基安非他
    命之犯行，時間緊接，觸犯構成要件相同之罪名，顯係基於
    概括犯意為之，為連續犯，應依刑法第五十六條之規定，以
    一施用第二級毒品罪論處，並依法加重其刑。起訴書雖未載
    明被告於九十四年六月二十九日下午之施用毒品犯行，惟此
    部分事實與已經起訴本院判決有罪之事實，有裁判上一罪之
    連續犯關係，為起訴效力之所及，本院自應併予審究。被告
    曾於九十年十一月間因施用毒品案件，經本院以九十年度毒
    聲字第四八九八號裁定送觀察、勒戒後，認有繼續施用毒品
    之傾向，再經本院於九十一年五月二十七日以九十一年度毒
    聲字第一六九七號裁定送強制戒治，至九十一年十二月十九
    日期滿執行完畢，同案並經本院以九十一年度板簡字第一三
    六號判決，判處有期徒刑六月確定，甫於九十二年一月十四
    日易科罰金執行完畢，此有臺灣高等法院被告前案紀錄表一
    份在卷可稽，於五年以內再犯本件最重本刑為有期徒刑以上
    之罪，為累犯，應依刑法第四十七條之規定加重其刑，並遞
    加重之。爰審酌被告屢次施用毒品而不思悔改，品行不端，
    意志力薄弱，其施用毒品經強制戒治後，仍無法斷絕施用毒
    品惡習，若非將其處以較長之刑期，與社會上毒品來源隔離
    ，使其能深自反省，斷絕與毒品之接觸，不足以助其戒絕毒
    癮，並懲所犯及被告犯罪後對於施用毒品之犯行，已經坦承
    ，態度良好等一切情狀，量處如主文所示之刑，並諭知易科
    罰金之折算標準。
據上論斷，應依刑事訴訟法第二百七十三條之一第一項、第二百
九十九條第一項前段，毒品危害防制條例第十條第二項，刑法第
十一條前段、第五十六條、第四十七條、第四十一條第一項前段
，判決如主文。
本案經檢察官朱立豪到庭執行職務
中    華    民    國    95    年    6     月    23    日
                  臺灣板橋地方法院刑事第十七庭
                              法  官 王綽光
以上正本證明與原本無異
如不服本判決應於送達後10日內向本院提出上訴狀
                              書記官 許清秋
中    華    民    國    95    年    6     月    26    日
附錄論罪科刑法條全文：
毒品危害防制條例第十條
施用第一級毒品者，處六月以上五年以下有期徒刑。
施用第二級毒品者，處三年以下有期徒刑。


司法院資訊處製作；財團法人民間司法改革基金會備份。
